

PROFIEL

Ik ben een enthousiaste en gemotiveerde onderzoekster. Ik heb veel jaren ervaring met zowel kwalitatieve als kwantitatieve dataanalyse. Ik wil graag puzzelen tot de beste oplossing. Zelfstandig werken is mijn natuur maar ik bent eveneens teamspeler.

CONTACT

PHONE:

+ 32 497 46 46 64

ADRES:

Molenbergstraat 72, 9340 Lede

EMAIL:

mhuong_1999@yahoo.com

HOBBIES

Rondreizen Fietsen Lezen

RIJBEWIJS

В

TALEN

Engels – zeer goed Nederlands – goed (B1) Vietnamees - moedertaal

HUONG T. M. NGUYEN

Junior Web Developer

OPLEIDING

VDAB and Multimedi

Jun. 2019 - Feb. 2020

Web Development: HTML, CSS, Javascripts, Bootstraps, PHP, Python, Wordpress,,...

De Universiteit van Amsterdam

Sep. 2011 – Jan. 2020

Promotie aan de UvA, Nederlands

Ateneo de Manila University, Filinpijns

Apr. 2000 - Sep. 2002

Master Sociologie

WERKERVARING

Universiteit van Amsterdam

Sep. 2011- Sep. 2016

Promotieonderzoek

- Ik concentreerde me op de manier waarop de overheid reageert op verschillende soorten van ziekten ten op zich met sociale media.
- Dit werd uitgevoerd door de berichtgeving van regeringsbladen over elke ziekte te analyseren in vergelijking met hoeveel de sociale media over deze ziekten vertellen.
- Voor het uitvoeren van dit thema heb ik zowel Nvivo programma als SPSS gebruikt om de inhoud van krantenartikelen te analyseren.

Academie voor Journalistiek and Communicatie Hanoi

Nov. 1997 - Sep. 2017

Onderzoek

- Voerde onafhankelijk sociaal onderzoek uit: dataverzamelen, data analyseren en advies geven
- Ontwikkelde dataverzamelingsmethodes en -strategieën: verzamelen de leefbaarheid data van verschillende stads in Vietnam om basis van enquêtes. Daarna identificeer ik impact factoren (kans en dreigingen) van de mensen's leefbaarheid: woning locatie, banen, etc

VAARDIGHEDEN

Ruime ervaring met Microsoft Office (Word, Excel, Powerpoint, Outlook), SPSS, Nvivo programmeren

Goed kennis: : HTML, CSS, Javascripts, Bootstraps, PHP, Python, Wordpress,,...